【裁判字號】    98,事聲,18
【裁判日期】    980212
【裁判案由】    聲明異議
【裁判全文】
臺灣桃園地方法院民事裁定              98年度事聲字第18號
聲明異議人
即債權  人  甲○○○
相  對  人
即債務  人  張碧
上列異議人對債務人聲請發支付命令事件，對於本院司法事務官
於民國97年12月29日所為之處分 (97年度司促字第43491 號支付
命令裁定)提 出異議，本院裁定如下：
    主  文
原處分撤銷。
    理  由
一、按當事人對於司法事務官處理事件所為之終局處分，得於處
    分送達後10日之不變期間內，以書狀向司法事務官提出異議
    。司法事務官認前項異議有理由時，應另為適當之處分；認
    異議為無理由者，應送請法院裁定之。法院認第1 項之異議
    為有理由時，應為適當之裁定；認異議為無理由者，應以裁
    定駁回之。前項裁定，應敘明理由，並送達於當事人，民事
    訴訟法第240 條之4 第1 項前段、第2 項、第3 項、第4 項
    分別定有明文。又「支付命令之聲請，應表明下列各款事項
    ：(一)當事人及法定代理人。(二)請求之標的及其數量。(三)請求
    之原因事實。其有對待給付者，已履行之情形。(四)應發支付
    命令之陳述。(五)法院。」同法第511 條亦設有規定。
二、本件異議人前以相對人即債務人召集合會而倒會，積欠會款
    及借款合計新台幣 (下同)3,864,200 元 ，雙方嗣在95年2
    月13日臺灣桃園地方法院檢察署94年偵續字第184 號詐欺案
    件偵查時成立和解，並立有和解書一份，惟相對人均未依約
    償還，相對人之財產嗣經強制執行，其以第二順位抵押權人
    參與分配，計受分配1,277,281 元，仍有不足，爰就未受清
    償部分2,556,419 元聲請對相對人發支付命令等語，並提出
    和解書、本票、標單、收據及互助會簿等為證。本院原司法
    事務官以本件業經本院94年度執華字第8578號執行案件執行
    在案，債權人亦自承本件係上開執行案件未獲清償之金額，
    則本件既已有執行名義可供執行，自毋庸再聲請支付命令為
    其主要理由，以本院97年度司促字第43491 號裁定駁回異議
    人之聲請。
三、經查，異議人前以相對人積欠其票款74,200元，以本院92年
    度桃小字第67號確定判決為執行名義，聲請就相對人所有不
    動產即坐落桃園縣八德市○○段1229地號土地應有部分五分
    之一及其上建物建號1506號即門牌號碼桃園縣八德市○○○
    街33號房屋權利範圍全部 (下稱系爭執行標的)為 強制執行
    ，嗣另一執行債權人即系爭執行標的第一順位抵押權人台新
    國際商業銀行股份有限公司，聲請就本件執行程序委外由臺
    灣金融資產服務股份有限公司執行，於95年5 月3 日拍定，
    異議人嗣以第二順位抵押權人參與分配，計受分配金額1,27
    7,281 元等情，業據本院職權調取本院94年執字第8578號給
    付票款執行案卷審閱無訛。異議人對於相對人之債權總額為
    3, 864,200元，其就未受清償之其餘債權有部分並無執行名
    義 (其中74,200元票款債權有執行名義，詳後述)， 其依督
    促程序聲請對相對人發支付命令，難認與法未合，原處分以
    異議人之債權已有執行名義，自毋庸再聲請發支付命令，而
    駁回異議人之聲請，尚有未洽，本件異議人之異議為有理由
    ，應由本院撤銷原處分。又異議人之債權總額為3,864,200
    元，扣除已受清償金額1,277,281 元，尚餘2,586,919 元未
    受清償，惟異議人另就對相對人之票款債權74,200元已取得
    執行名義，如扣除該金額應為2,512,719 元，惟異議人係請
    求2,556,419 元，其有無重複請求 (起訴)而 不應准許？或
    該票款債權74,200元為另一債權，不在原和解書所載3,864,
    200 元之範圍？應由原審詳予調查。
四、據上論結，本件異議為有理由，依民事訴訟法第240條之4第
    3項前段，裁定如主文。
中    華    民    國    98    年    2     月    12    日
                  民事第三庭    法  官  黃斯偉
以上正本係照原本作成
如不服本裁定應於送達後10日內向本院提出抗告狀，並繳納抗告
費新臺幣1,000元
中    華    民    國    98    年    2     月    12    日
                                書記官  陳立勳


司法院資訊處製作；財團法人民間司法改革基金會備份。
